臺灣臺東地方法院刑事判決　　　　　　　　　　　　　　九十一年度訴字第四三號
　　公　訴　人　臺灣臺東地方法院檢察署檢察官
　　被　　　告　宇○○
右列被告因搶奪案件，經檢察官提起公訴（九十年度偵字第二二二八號、九十一年度
偵字第一○九、第五一○號）及移送併辦（九十一年度偵字第六六六、七四一號），
本院判決如左：
    主  文
宇○○連續意圖為自己不法之所有，而搶奪他人之動產，累犯，處有期徒刑玖年捌月
，扣案之安全帽壹頂，沒收；又竊盜，累犯，處有期徒刑陸月。應執行有期徒刑拾年
，扣案之安全帽壹頂，沒收。
    事  實
一、宇○○前於民國八十五年二月一日因搶奪案件經臺灣高雄地方法院判處有期徒刑
    四年六月確定，於八十六年十一月十一日假釋出監付保護管束，後經撤銷假釋，
    於八十七年十一月十五日入監執行殘刑有期徒刑二年五月二十二日，於九十年二
    月二十三日縮短刑期執行完畢出監，仍不知悔改，竟基於意圖為自己不法之所有
    之概括犯意，用自己所有之安全帽一頂及向不知情之他人租得之機車，連續為下
    列之搶奪行為，並將搶奪所得之行動電話交由不知情之己○○使用或轉售、將下
    述（十二）搶奪所得之行動電話交由不知情之楊國甫使用、將下述（十五）搶奪
    所得之行動電話賣予不知情之賴建州、並由賴建州轉賣予陳敏隆、將下述（十八
    ）及（十九）搶奪所得之行動電話交予不知情之紀牧男使用、將下述（廿二）搶
    奪所得之行動電話交予不知情之陳明旭使用：
（一）於九十年十月九日（起訴書誤載為同年九月間）晚間八時許，在高雄市○○路
      彩虹公園旁街道上，宇○○以頭戴安全帽騎乘機車之方式，徒手搶奪乙○○置
      於地上之皮包，皮包內並有健保卡一張、含電話號碼晶片000000000
      0之飛利浦行動電話（序號：000000000000000）一具、及現
      金約新臺幣（下同）五、六百元。
（二）於九十年九月二十三日晚間八時許，在高雄市前金區○○○街上，宇○○以頭
      戴安全帽騎乘機車之方式，徒手搶奪丑○○手上之皮包，皮包內並有含電話號
      碼晶片之易利信行動電話（序號：000000000000000）一具、
      及現金一萬餘元。
（三）於九十年九月二十三日晚間九時三十分許，在高雄市○○區○○街上，宇○○
      以頭戴安全帽騎乘機車之方式，徒手搶奪癸○○手上之皮包，皮包內並有含電
      話號碼晶片0000000000之摩托羅拉行動電話（序號：000000
      000000000）一具、現金一萬七千元、禮券二千三百元、鑲藍寶石金
      戒指一只、珍珠戒指一只、支票七張、客戶證件及機票。
（四）於九十年十月十四日晚間九時許，在高雄市○○區○○路、光明街口，宇○○
      以頭戴安全帽騎乘機車之方式，徒手搶奪寅○○手上之皮包，皮包內並有證件
      、提款卡、信用卡、含電話號碼晶片0000000000之菲利蒲行動電話
      （序號：000000000000000）一具、現金一千元、油票二千餘
      元？
（五）於九十年十月十六日晚間七時許，在高雄市○○區○○路九三巷十五號前，宇
      ○○以頭戴安全帽騎乘機車之方式，徒手搶奪戌○○手上之皮包，皮包內並有
      含電話號碼晶片之摩托羅拉行動電話（序號：00000000000000
      0）一具、現金一萬元、金飾三、四錢左右、信用卡、身分證、提款卡、存摺
      、健保卡。
（六）於九十年十月二十日晚間九時許，在高雄市○○區○○街與公園街口，宇○○
      以頭戴安全帽騎乘機車之方式，徒手搶奪辰○○手上之二只皮包，皮包內並有
      含電話號碼晶片0000000000、0000000000之摩托羅拉行
      動電話二具（序號：000000000000000、000000000
      000000）、含電話號碼晶片0000000000之西門子行動電話（
      序號：000000000000000）一具、身分證二張、健保卡二張、
      提款卡七張、駕照一張、楓葉金幣一枚、鑰匙二串。
（七）於九十年十月二十日晚間十一時許，在高雄市○○區○○路、意誠路口上，宇
      ○○以頭戴安全帽騎乘機車之方式，徒手搶奪子○○手上之皮包，皮包內並有
      含電話號碼晶片0000000000之摩托羅拉行動電話（序號：0000
      00000000000）一具、現金六萬餘元、信用卡、提款卡、證件。
（八）於九十年十月間某日下午二時許，在高雄縣鳳山市○○街上，宇○○以頭戴安
      全帽騎乘機車之方式，徒手搶奪未○○○手上之紙袋，皮包內並有含電話號碼
      晶片0000000000之諾基亞行動電話（序號：0000000000
      00000000）一具、現金一千餘元、鑰匙一大串、眼鏡一副、計算機一
      臺、電話簿一本。
（九）於九十年十一月二十六日下午六時許，在高雄市○○區○○路十巷巷口，宇○○以頭戴安全帽騎乘機車之方式，徒手搶奪巳○○手上之皮包，皮包內並有含
      電話號碼晶片0000000000之諾基亞行動電話（序號：000000
      000000000）一具、現金一千餘元、身分證、行照、駕照、健保卡各
      一張？
（十）於九十年十月八日晚間九時三十分許，在高雄市○○路與光華路口上，宇○○
      以頭戴宇○○安全帽騎乘機車之方式，徒手搶奪戊○○手上之皮包，皮包內並
      有含電話號碼晶片0000000000之諾基亞行動電話（序號：0000
      00000000000）一具、現金一萬六千元至一萬八千元間、身分證、
      健保卡、行照、郵局提款卡、會員卡。
（十一）於九十年十月十四日晚間九時四十分許，在高雄市○○區○○街與必忠街口
        ，宇○○以頭戴安全帽騎乘機車之方式，徒手搶奪丙○○手上之皮包，皮包
        內並有含現金六千八百元、信用卡、身分證、行照、駕照各一張。
（十二）於九十年十月十四日晚間九時四十一分許，在高雄市○○區○○街與公園二
        路口，宇○○以頭戴安全帽騎乘機車之方式，徒手搶奪天○○○手上之皮包
        ，皮包內並有含電話號碼晶片0000000000之摩托羅拉行動電話（
        序號：000000000000000）一具、現金四千元、金融卡、信
        用卡。
（十三）於九十年十月十八日晚間九時許，在高雄市○○區○○路、民生路口，宇○○以頭戴安全帽騎乘機車之方式，徒手搶奪辛○○手上之皮包，皮包內並有
        含電話號碼晶片0000000000之摩托羅拉行動電話（序號：000
        000000000000）一具、現金三千餘元、身分證、駕照、郵局提
        款卡、台新銀行信用卡各一張。
（十四）於九十年十一月二十六日下午六時三十分許，在高雄市○○區○○路、興華
        路口上，宇○○以頭戴安全帽騎乘機車之方式，徒手搶奪壬○○手上之皮包
        ，皮包內並有含電話號碼晶片0000000000之摩托羅拉行動電話（
        序號：000000000000000）一具、現金四萬餘元、身分證、
        駕照、萬泰銀行、第一銀行、大統百貨公司、漢神百貨公司等之信用卡、泛
        亞銀行、高雄銀行、華南銀行、玉山銀行等之金融卡各一張、泛亞銀行、高
        雄銀行之存摺各一本、印章六枚以上、入場券、高新銀行觀亭分行支票一張
        、商業本票一張。
（十五）於九十年十月九日下午六時許，在高雄市前金區○○○街二○四號前，宇○○以頭戴安全帽騎乘機車之方式，徒手搶奪甲○○○手上之皮包，皮包內並
        有含電話號碼晶片之摩托羅拉行動電話（序號：000000000000
        000）一具、現金五萬九千餘元、金融卡、提款卡、身分證各一張、手錶
        二只得手。
（十六）九十年十一月八日晚間十一時三十分許，在高雄市○○區○○路二八號前，
        宇○○以頭戴安全帽騎乘機車之方式，徒手搶奪午○○手上之皮包，皮包內
        並有信用卡、提款卡、含電話號碼晶片0000000000之摩托羅拉行
        動電話（序號：000000000000000）一具、現金一萬三千元
        得手。
（十七）於九十年十月五日晚間七時四十分許，在高雄市○○街八三號前，宇○○以
        頭戴安全帽騎乘機車之方式，徒手搶奪地○○手上之皮包，皮包內並有含電
        話號碼晶片0000000000之易利信行動電話（序號：000000
        000000000）一具、現金二萬五千元、渣打銀行、台新銀行信用卡
        各一張、身分證一張、郵局存摺一本、印章二枚得手。
（十八）於九十年十一月二十七日晚間八時二十五分許，在高雄市○○區○○里○○○路與福建街口，宇○○以頭戴安全帽騎乘機車之方式，徒手搶奪亥○○手
        上之皮包，皮包內並有含電話號碼晶片0000000000之阿爾卡特行
        動電話（序號：000000000000000）一具、現金二千元、信
        用卡二張、提款卡一張、身分證、駕照及行照等物得手。
（十九）於九十年十一月二十八日晚間九時十分許，在高雄市前金區○○○路與仁義
        街口，宇○○以頭戴安全帽騎乘機車之方式，徒手搶奪庚○○手上之紙袋，
        皮包內並有含電話號碼晶片0000000000之易利信行動電話（序號
        ：000000000000000）一具、帳單一批得手。
（二十）於九十年十月十一日晚間七時三十分許，在高雄市○○區○○路與達仁路口
        ，宇○○以頭戴安全帽騎乘機車之方式，徒手搶奪酉○○手上之皮包，皮包
        內並有含電話號碼晶片0000000000之ＴＧ２００型行動電話（序
        號：000000000000000）一具、現金一千八百元、信用卡、
        金融卡、身分證、駕照等物得手。
（廿一）於九十年十一月二日晚間十時十分許，在高雄市○○區○○路與七賢路口，
        宇○○以頭戴安全帽騎乘機車之方式，徒手搶奪丁○○手上之皮包，皮包內
        並有含電話號碼晶片0000000000之摩托羅拉行動電話（序號：0
        00000000000000）一具、現金一萬元、花旗、大來、荷蘭、
        上海、遠東、聯邦等信用卡、華信銀行、高雄市農會等金融卡、存摺、印章
        、身分證等物得手。
（廿二）於九十年十月二日晚間八時四十分至五十分許，在高雄市○○區○○路與南
        華路口，宇○○以頭戴安全帽騎乘機車之方式，徒手搶奪申○○手上之皮包
        ，皮包內並有含電話號碼晶片0000000000之阿爾卡特行動電話（
        序號：000000000000000）一具、現金一萬元、身分證、駕
        照、行照、健保卡、信用卡、鑰匙、小陽傘等物得手。
（廿三）於九十年十一月二十一日晚間十一時許，在高雄市○○區○○街六一號旁街
        道上，宇○○以頭戴安全帽騎乘機車之方式，徒手搶奪林月雲手上之皮包，
        皮包內並有含電話號碼晶片0000000000之摩托羅拉行動電話（序
        號：000000000000000）一具、現金九千元、聯邦、華信、
        高雄企銀、匯豐等銀行金融卡各一張、中國、遠東銀行信用卡各一張、身分
        證、駕照、行照各一張、美金旅行支票一本等物得手。
二、宇○○另基於意圖為自己不法所有之犯意，於九十年十一月七日或八日晚間十一
    時許，在高雄市鹽埕區○○○路之餐廳內，宇○○趁卯○○與朋友聚餐離席到洗
    手間時，竊取卯○○放在餐桌上之含電話號碼晶片之摩托羅拉行動電話（序號：
    000000000000000）一具得手。
三、案經臺東縣警察局報請臺灣臺東地方法院檢察署檢察官偵查，及高雄市政府警察
    局鹽埕分局報請臺灣高雄地方法院檢察署呈由臺灣高等法院檢察署檢察長令轉臺
    灣臺東地方法院檢察署檢察官偵查起訴。
    理  由
一、訊據被告宇○○對於右揭犯行，均坦承不諱，並經證人即被害人乙○○、未○○○於本院審理時及證人王育綿、高香、被害人丑○○、癸○○、寅○○、戌○○
    、辰○○、子○○、巳○○、戊○○、丙○○、天○○○、辛○○、壬○○、黃
    陳淑真、卯○○、午○○、地○○、亥○○、庚○○、酉○○、丁○○、申○○
    於警訊時證述屬實，復據證人己○○於偵審中及證人賴建州、陳敏隆、高敬楓、
    郭書瑋、紀牧男、陳明旭、蕭怡萍於警訊時證述明確。再者，被告將自被害人陳
    瑾蓉搶得之行動電話（序號：000000000000000）交給己○○以
    電話號碼晶片0000000000撥打使用及己○○以女友蕭怡萍之電話號碼
    晶片0000000000撥打使用、被告將自被害人辰○○搶得之行動電話（
    序號：000000000000000）交給己○○以己○○女友蕭怡萍之電
    話號碼晶片0000000000撥打使用、被告將自被害人寅○○搶得之行動
    電話（序號：000000000000000）以電話號碼晶片000000
    0000自行撥打使用及交給己○○以己○○女友蕭怡萍之電話號碼晶片000
    0000000撥打使用、被告將自被害人巳○○搶得之行動電話（序號：00
    0000000000000）及自被害人壬○○搶得之行動電話（序號：00
    0000000000000）以電話號碼晶片0000000000自行撥打
    使用、被告自被害人辛○○搶得之行動電話（序號：000000000000
    000）以電話號碼晶片0000000000自行撥打使用、被告自被害人天
    ○○○搶得之行動電話（序號：000000000000000）以電話號碼
    晶片0000000000自行撥打使用及交由楊國甫以電話號碼晶片0000
    000000撥打使用、被告自被害人黃陳淑貞搶得之行動電話（序號：000
    000000000000）以電話號碼晶片0000000000自行撥打使
    用、被告自被害人午○○搶得之行動電話（序號：0000000000000
    00）以電話號碼晶片0000000000自行撥打使用、被告自被害人地○○搶得之行動電話（序號：000000000000000）交由己○○先賣
    予「大聯盟通訊行」之高敬楓再轉賣給郭書瑋而以電話號碼晶片0000000
    000撥打使用、被告自被害人酉○○搶得之行動電話（序號：0000000
    00000000）交由己○○以己○○女友蕭怡萍之電話號碼晶片00000
    00000撥打使用、被告自被害人丁○○搶得之行動電話（序號：00000
    0000000000）交由己○○以己○○女友蕭怡萍之電話號碼晶片000
    0000000撥打使用、被告自被害人亥○○搶得之行動電話（序號：000
    000000000000）交由紀牧男以電話號碼晶片0000000000
    撥打使用、被告自被害人申○○搶得之行動電話（序號：0000000000
    00000）交由陳明旭以電話號碼晶片0000000000撥打使用、被告
    自被害人林月雲搶得之行動電話（序號：000000000000000）以
    電話號碼晶片0000000000自行撥打使用等事實，有各該行動電話通聯
    紀錄在卷可憑；又於九十年十一月十六日本院核發之搜索票，經警至屏東縣屏東
    市○○路一五八六巷一弄七七號被告住所處搜索而扣得被害人癸○○所有之摩托
    羅拉行動電話（序號：000000000000000）、戌○○所有之摩托
    羅拉行動電話（序號：000000000000000）、被害人未○○○所
    有之諾基亞行動電話（序號：000000000000000）、被害人戊○○所有之諾基亞行動電話（序號：000000000000000）各一具，
    有搜索扣押筆錄在卷可按。最後，復有被害人等贓證物品保管領據、證人己○○
    將被告所交付之行動電話轉賣予臺東縣臺東市○○街「大聯盟通訊行」資料、被
    告將所搶得之行動電話（序號：000000000000000）賣予賴建州
    之買賣契約書、被告將搶得之行動電話以快遞宅急便方式交付己○○資料、證人
    楊國甫主動提出被告所交付之行動電話（序號：00000000000000
    0）之扣押證明筆錄、證人陳敏隆主動提出向賴建州購得之行動電話（序號：0
    00000000000000）之扣押筆錄、證人郭書瑋主動提出向「大聯盟
    通訊行」購得之行動電話（序號：000000000000000）之扣押物
    品目錄、證人紀牧男主動提出自被告取得之行動電話二支（序號：000000
    000000000、000000000000000）扣押物品目錄表、證
    人陳明旭主動提出自被告取得之行動電話（序號：0000000000000
    00）扣押物品目錄表及扣押筆錄、行動電話號碼0000000000用戶陳
    蕙茹資料、行動電話號碼0000000000用戶蕭怡萍資料、行動電話號碼
    0000000000用戶陳明旭資料、行動電話號碼0000000000用
    戶紀牧男資料、行動電話號碼0000000000用戶庚○○資料、被告申請
    使用行動電話號碼0000000000、0000000000、00000
    00000、0000000000、0000000000、0000000
    000、0000000000之用戶資料、行動電話號碼000000000
    0用戶楊國甫（實際上係被告以楊國甫名義申請自行使用之電話號碼，業據被告
    供承在卷）資料、被告搶奪被害人丙○○、天○○○之現場圖、刑案通報單、被
    告搶得之行動電話相片在卷可稽。事證明確，被告之犯行堪以認定。
二、核被告所為，係犯刑法第三百二十五條第一項之搶奪罪及刑法第三百二十條第一
    項之竊盜罪。被告雖在本院審理時自承「犯案都是臨時決定的」，然被告前揭所
    有搶奪犯行，均係於九十年九月間至十一月間以頭戴安全帽騎乘機車之方式徒手
    為之，顯然客觀上可認被告係基於同一犯罪計畫為多次之搶奪行為，既然基於同
    一犯罪計畫所為，則被告多次搶奪之犯行，顯係基於概括犯意為之，又被告之前
    揭多次搶奪行為時間緊接，犯罪構成要件相同，是被告所犯搶奪罪之部分應依連
    續犯之規定論以一罪，並依法加重其刑。又被告前於八十五年二月一日因搶奪案
    件經臺灣高雄地方法院判處有期徒刑四年六月確定，於八十六年十一月十一日假
    釋出監付保護管束，後經撤銷假釋，於八十七年十一月十五日入監執行殘刑有期
    徒刑二年五月二十二日，於九十年二月二十三日縮短刑期執行完畢出監，有臺灣
    臺東地方法院檢察署刑案資料查註紀錄表在卷可稽，被告於五年以內復犯本件本
    刑有期徒刑以上之竊盜罪及搶奪罪，應各依刑法第四十七條累犯之規定加重其刑
    ，被告所犯搶奪罪之部分並遞加重之。被告所犯竊盜罪及搶奪罪之部分，犯意各
    別，行為互殊，應予分論併罰。就併案之部分，公訴人雖未於起訴書犯罪事實中
    論及，惟既然為被告基於概括犯意下所為，為連續犯之裁判上一罪，本院自得予
    以一併審理。爰審酌被告前揭廿三次搶奪之犯行嚴重危害社會治安，使被害人等
    在街道行走時經常感到驚懼惶恐及被告有多次前科之品行、犯罪動機、目的、手
段及犯罪後之態度等一切情狀，量處如主文所示之刑，並定應執行之刑。扣案之
    安全帽一頂，為被告所有並供犯罪所用之物，業據被告供承在卷，依刑法第三十
    八條第一項第二款規定宣告沒收。
據上論斷，應依刑事訴訟法第二百九十九條第一項前段、刑法第五十六條、第三百二
十五條第一項、第三百二十條第一項、第四十七條、第三十八條第一項第二款、第五
十一條第五款、罰金罰鍰提高標準條例第一條前段，判決如主文。
本案經檢察官吳宗憲到庭執行職務。
中      華      民      國      九十一      年    四    月      廿二    日
                                  臺灣臺東地方法院刑事庭
                                          法  官  范智達
右正本證明與原本無異。
如不服本判決，應於判決送達後十日內向本院提出上訴狀。（須附繕本）
「切勿逕送上級法院」
  書記官  賴淑芬
中      華      民      國      九十一      年    四    月      廿三    日
附錄本案論罪科刑法條全文：
刑法第三百二十條
意圖為自己或第三人不法之所有，而竊取他人之動產者，為竊盜罪，處五年以下有期
徒刑、拘役或五百元以下罰金。
意圖為自己或第三人不法之利益，而竊佔他人之不動產者，依前項之規定處斷。
前二項之未遂犯罰之。
刑法第三百二十五條
意圖為自己或第三人不法之所有，而搶奪他人之動產者，處六月以上五年以下有期徒
刑。
因而致人於死者，處無期徒刑或七年以上有期徒刑，致重傷者，處三年以上十年以下
有期徒刑。
第一項之未遂犯罰之。
